【裁判字號】    99,易,166
【裁判日期】    990427
【裁判案由】    竊盜
【裁判全文】
臺灣苗栗地方法院刑事判決               99年度易字第166號
公  訴  人  臺灣苗栗地方法院檢察署檢察官
被      告  丙○○
上列被告因竊盜案件，經檢察官提起公訴（99年度偵字第450號）
，本院依簡式審判程序判決如下：
    主  文
丙○○犯攜帶兇器竊盜罪，累犯，處有期徒刑陸月，如易科罰金
，以新台幣壹仟元折算壹日。又犯竊盜罪，累犯，處有期徒刑參
月，如易科罰金，以新台幣壹仟元折算壹日。又犯攜帶兇器竊盜
罪，累犯，處有期徒刑陸月，如易科罰金，以新台幣壹仟元折算
壹日。又犯攜帶兇器竊盜罪，累犯，處有期徒刑陸月，如易科罰
金，以新台幣壹仟元折算壹日。應執行有期徒刑壹年陸月，如易
科罰金，以新台幣壹仟元折算壹日。
    犯罪事實及理由
一、犯罪事實：
（一）丙○○曾因詐欺案件，經本院於民國98年7 月13日以98年
      度苗簡字第526 號判決，判處有期徒刑3 月，於98年8 月
      6 日確定，並於98年9 月24日易科罰金執行完畢（構成累
      犯）。詎丙○○仍不知悔改，分別於下列時、地，竊取他
      人財物：
 （1）丙○○意圖為自己不法之所有，於98年12月5 日凌晨3 時
      許，至苗栗縣苗栗市○○路885 號建築工地內，持在客觀
      上足供兇器使用之梅花扳手（未扣案），竊取丁○○所有
      之浴室用電熱水爐2 台，得手後逃逸。
 （2）丙○○意圖為自己不法之所有，於98年12月8 日凌晨3 時
      許，至台中市○○路○ 段236 之6 號建築工地，徒手竊取
      甲○○所有之空氣壓縮機1 台，得手後逃逸。
 （3）丙○○意圖為自己不法之所有，於98年12月8 日凌晨3 時
      許，至苗栗縣公館鄉尖山村6 鄰尖山78之12號建築工地，
      持在客觀上足供兇器使用之鉗子（未扣案），竊取己○○
      所有之電線共約191公尺、空氣壓縮機1台，得手後逃逸。
 （4）丙○○意圖為自己不法之所有，基於接續犯之單1 犯意，
      於99年1 月14日凌晨3 時許，至苗栗縣苗栗市○○路327
      號建築工地，先徒手竊取乙○○所有裝潢用之螺絲起子2
      支、鉗子1 支、小型釘槍1 支、電鑽1 組、六角扳手1 支
      、空氣壓縮機三相接頭1 個得手，接續持在客觀上足供兇
      器使用之竊來鉗子，竊取戊○○所有之電線4 捲、防水膠
      帶3 盒、手套1 包，得手後逃逸。
 （5）嗣苗栗縣警察局苗栗分局偵查隊員警，持本院核發之搜索
      票，於99年1 月14日下午4 時50分許，至苗栗縣公館鄉○○村○○鄰○○街6 號丙○○住處，搜索丙○○施用毒品之
      相關物證時，詢問丙○○有無竊取空氣壓縮機，丙○○在
      警方尚無確切證據下，向警方供出上情而自首，並主動交
      出乙○○失竊之螺絲起子2 支、鉗子1 支、小型釘槍1 支
      、電鑽1 組、六角扳手1 支、空氣壓縮機三相接頭1 個，
      及戊○○失竊之電線4 捲、防水膠帶3 盒、手套1 包（均
      已發還），另帶警方至苗栗縣公館鄉石墻村248 號旁工寮
      ，起出甲○○及己○○失竊之空氣壓縮機2 台（均已發還
      ）。
（二）案經苗栗縣警察局苗栗分局報請台灣苗栗地方法院檢察署
      檢察官偵查起訴。
二、證據名稱：
（一）被告丙○○於警詢時及偵、審中之自白─可以證明全部之
      犯罪事實。
（二）被害人丁○○於警詢時之證述及照片2 張─可以證明被告
      丙○○竊取丁○○所有浴室用電熱水爐2 台之事實（參見
      偵查卷第21頁至第23頁）。
（三）被害人甲○○於警詢時之證述、領回失竊物品所出具之贓
      物認領保管單1 紙及照片2 張─可以證明被告丙○○竊取
      甲○○所有空氣壓縮機1 台之事實（參見偵查卷第24頁至
      第27頁）。
（四）被害人己○○於警詢時之證述、領回失竊物品所出具之贓
      物認領保管單1 紙及照片4 張─可以證明被告丙○○竊取
      己○○所有空氣壓縮機1 台之事實（參見偵查卷第28頁至
      第33頁）。
（五）證人江麗珠於警詢時之證述，及收受物品、舊貨、五金廢
      料或廢棄物登記表影本1 紙─可以證明丙○○將己○○失
      竊之電線，拿至聖億資源回收舊貨行變賣之事實（參見偵
      查卷第34頁至第36頁）。
（六）被害人戊○○於警詢時之證述、領回失竊物品所出具之贓
      物認領保管單1 紙及照片2 張─可以證明被告丙○○竊取
      戊○○所有電線、防水膠帶及手套之事實（參見偵查卷第
      37頁至第41頁）。
（七）被害人乙○○於警詢時之證述、領回失竊物品所出具之贓
      物認領保管單1 紙及照片2 張─可以證明被告丙○○竊取
      乙○○所有螺絲起子、鉗子、釘槍、電鑽、六角扳手及空
      氣壓縮機三相接頭之事實（參見偵查卷第42頁至第45頁）
（八）證人即查獲本案之員警黃煥德於檢察官偵查中之證述─可
      以證明被告丙○○符合自首之事實（參見偵查卷第58頁至
      第59頁）。
（九）臺灣高等法院被告前案紀錄表、臺灣苗栗地方法院檢察署
      刑案資料查註紀錄表。
三、量刑理由：
（一）被告丙○○於犯罪事實欄（一）之（1 ）（3 ）（4 ）所
      為，均係犯刑法第321 條第1 項第3 款之攜帶兇器竊盜罪
      ；於犯罪事實欄（一）之（2 ）所為，則係犯刑法第320
      條第1 項之普通竊盜罪。
（二）被告丙○○於犯罪事實欄（一）之（4 ）中，雖有2 位被
      害人戊○○、乙○○，然其係在同一時地，於密接時間內
      ，接續竊取該工地上之財物，應屬接續犯，僅成立單純1
      罪，起訴書認被告丙○○係犯獨立2 罪名，尚有未洽。又
      所謂攜帶兇器，並不以自外地攜來為限，在盜所現場拿得
      之兇器，亦包括在內。本案被告丙○○先徒手竊取乙○○
      之鉗子等物品，再持在客觀上可供兇器使用之該支鉗子，
      接續竊取戊○○所有之電線等物品，其先前徒手竊盜之犯
      行，應為之後攜帶兇器竊盜犯行所吸收，應僅成立單純攜
      帶兇器竊盜罪。
（三）查被告丙○○係警方搜索其施用毒品之相關物證時，詢問
      丙○○有無竊取財物時，在警方尚無確切證據下，向警方
      供出上情，並自願接受裁判，符合自首要件，均應依刑法
      第62條前段之規定，減輕其刑。
（四）次查，被告丙○○曾因詐欺案件，經本院於98年7 月13日
      以98年度苗簡字第526 號判決，判處有期徒刑3 月，於98
      年8 月6 日確定，並於98年9 月24日易科罰金執行完畢，
      有上開前科表在卷足憑，於前案有期徒刑執行完畢後5 年
      內，因故意再犯本件有期徒刑以上刑之罪，為累犯，應依
      刑法第47條第1項之規定，加重其刑。
（五）被告丙○○有上開加重及減輕之事由，依法應先加後減。
（六）被告丙○○所犯上開4 罪，犯意各別，行為互殊，應分論
      併罰。
（七）爰審酌被告丙○○年輕力壯，不思努力工作賺取生活所需
      ，反貪圖他人財物，連續犯下4 件建築工地竊案，危害當
      地社會治安不小，迄今仍未與被害人成立民事和解，理應
      重罰，惟念其犯後能坦白承認，節省有限之司法資源等一
      切情狀，分別量處如主文所示之刑及諭知易科罰金之折算
      標準，並定其應執行之刑及諭知易科罰金之折算標準，以
      資懲儆。
（八）至被告丙○○於犯罪事實欄（一）之（1 ）（3 ）行竊時
      所用之梅花扳手、鉗子等工具，因未經扣案，為免將來執
      行之困難，本院不另為沒收之諭知。另被告丙○○於犯罪
      事實欄（一）之（4 ）行竊電線時所用之工具鉗子，係在
      該盜所竊自乙○○施工之工具，屬乙○○所有，本院亦不
      另為沒收之諭知，附此敘明。
四、應適用之法條：
（一）刑事訴訟法第273 條之1 第1 項、第299 條第1 項前段、
      第310 條之2、第454條第1項。
（二）刑法第320 條第1 項、第321 條第1 項第3 款、第41條第
      1 項、第8 項、第47條第1 項、第62條前段、第51條第5
      款。
（三）刑法施行法第1條之1。
五、本判決係依刑事訴訟法第310 條之2 、第454 條第1 項製作
    ，依法僅記載當事人欄、主文、犯罪事實、證據名稱以及應
    適用之法條，其中犯罪事實部分，依同法第308 條之修正立
    法理由，亦僅記載犯罪構成要件事實，關於刑罰加重事由（
    含累犯在內）免予記載（法院辦理刑事訴訟案件應行注意事
    項第144 點參照），但仍於主文予以表明，並於應適用之法
    條欄予以引用。如不服本判決，應於判決送達之日起10日內
    ，向本院提起上訴。
本案經檢察官林俊杰到庭執行職務。
中    華    民    國    99    年    4     月    27    日
                     刑事第三庭  法  官  柳章峰
以上正本證明與原本無異。
如不服本判決應於收受判決後10日內向本院提出上訴書狀，並應
應敘述具體理由。其未敘述上訴理由者，應於上訴期間屆滿後20
日內向本院補提理由書( 均須按他造當事人之人數附繕本) 「切
勿逕送上級法院」。告訴人或被害人如對本判決不服者，應具備
理由請求檢察官上訴，其上訴期間之計算係以檢察官收受判決正
本之日期為準。
                                書記官   陳采瑜
中    華    民    國    99    年    4     月    27    日
附記論罪之法條全文：
刑法第320條第1項（普通竊盜罪）
意圖為自己或第三人不法之所有，而竊取他人之動產者，為竊盜
罪，處5年以下有期徒刑、拘役或5百元以下罰金。
刑法第321條（加重竊盜罪）
犯竊盜罪而有左列情形之一者，處6 月以上、5 年以下有期徒刑
：
一、於夜間侵入住宅或有人居住之建築物、船艦或隱匿其內而犯
    之者。
二、毀越門扇、牆垣或其他安全設備而犯之者。
三、攜帶兇器而犯之者。
四、結夥三人以上而犯之者。
五、乘火災、水災或其他災害之際而犯之者。
六、在車站或埠頭而犯之者。
前項之未遂犯罰之。

司法院資訊處製作；財團法人民間司法改革基金會備份。
